# 急，求助陈版和各位大神，购买子公司时评估增值形成的递延所得税负债

提问人：xintong1129 时间：2022-02-12 18:09:33
集团计划明年 2 月出售一个子公司，在知道该子公司预计出售时，该子公司原购买时评估增值形成的递延所得税负债余额是否应一次全部转回，若要转回是贷资本公积吗，若不转回，评估若以账面值作为基础，这部分递延所得税负债评估值是否应该调减为 0 。

回答人：chenyiwei
相关暂时性差异仍通过正常的折旧和后续处置转回，不应在知道该子公司预计出售时即提前转回。
该子公司原购买时评估增值形成的递延所得税负债仅体现在集团合并报表层面的，对该子公司自身个别报表没有影响，故此处也不涉及是否将其评估为零的问题。